【裁判字號】    98,消債更,48
【裁判日期】    980827
【裁判案由】    更生事件
【裁判全文】
臺灣臺東地方法院民事裁定            98年度消債更字第48號
聲  請  人  甲○○
訴訟代理人  廖頌熙律師
上列聲請人聲請更生事件，本院裁定如下：
    主  文
聲請人應於本裁定送達後十四日內，補提如附表所示資料及證明
文件，並預納郵務送達費新臺幣仟肆佰貳拾元到院，如逾期未
補正，即駁回其聲請。
    理  由
一、按債務人聲請更生時，應提出財產及收入狀況說明書及其債
    權人、債務人清冊，消費者債務清理條例第43條第1 項定有
    明文。同條第2項及第6項復分別規定：「前項債權人清冊，
    應表明下列事項：一、債權人之姓名或名稱及地址、各債權
    之數額、原因及種類。二、有擔保或優先權之財產及其行使
    權利後不能受滿足清償之債權數額。三、自用住宅借款債權
    。」「第一項財產及收入狀況說明書，應表明下列事項，並
    提出證明文件：一、財產目錄，並其性質及所在地。二、最
    近五年是否從事營業活動及平均每月營業額。三、收入及必
    要支出之數額、原因及種類。四、依法應受債務人扶養之人
    。」又聲請更生或清算不合程式或不備其他要件者，法院應
    以裁定駁回之，但其情形可以補正者，法院應定期間先命補
    正，消費者債務清理條例第8 條亦定有明文。此外，聲請更
    生或清算，應徵收聲請費新臺幣（下同）1,000 元，郵務送
    達費及法院人員之差旅費則不另徵收，但所需費用超過應徵
    收之聲請費者，其超過部份，依實支數計算徵收之，且該所
    需費用及進行更生或清算程序之必要費用，法院得酌定相當
    金額，定期命聲請人預納之，逾期未預納者，除別有規定外
    ，法院得駁回更生或清算之聲請，亦經消費者債務清理條例
    第6條規定明確。
二、聲請人具狀聲請更生，尚未提出如附表所示資料及證明文件
    到院，且本院審酌如依聲請人之主張准予更生，有命聲請人
    預納送達郵務費用之必要，爰依債權人及債務人總人數，以
    每人10次，每次郵務送達費34元，扣除已繳納之聲請費1,00
    0 元估算，定期命聲請人補提如附表所示資料及證明文件並
    預納3,420元（計算方式：13×34×10-1,000＝3,420）；聲
    請人倘若逾期未予補正，即駁回其聲請。
三、據上論結，依消費者債務清理條例第6 條第3 項、第8 條但
    書，裁定如主文。
中    華    民    國    98    年    8     月    27    日
                        民事庭法  官  陳谷鴻
以上正本證明與原本無異。
本裁定不得抗告。
中    華    民    國    98    年    8     月    27    日
                              書記官  莊永利
【附表】
一、釋明聲請人毀諾之時間及原因，並提出因不可歸責於己之事
    由致履行顯有重大困難之證明文件。
二、釋明有無自用住宅擔保借款；如有，應表明是否議定自用住
    宅借款特別條款，並補提自用住宅借款之還款方式或計劃、
    房屋貸款契約書及房屋貸款繳納證明等相關資料。
三、其餘有不能清償債務或有不能清償債務之虞之相關證明文件
    。


司法院資訊處製作；財團法人民間司法改革基金會備份。
